臺灣新北地方法院民事裁定
111年度監宣字第359號
聲  請  人  楊銘銓  

相  對  人  楊太原  

上列聲請人聲請准予處分受監護宣告人不動產事件，本院裁定如
下：
    主      文
一、准聲請人代為處分受監護宣告之人楊太原所有如附表編號1
    所示之不動產，所得款項應存入受監護人楊太原名下之金融
    機構或郵局帳戶。
二、其餘聲請駁回。
三、聲請程序費用新臺幣壹仟元由受監護宣告人負擔。
    理      由
一、本件聲請意旨略以：聲請人為相對人之子，相對人前經本院
    以110年度監宣字第356號裁定宣告為受監護宣告人，並選定
    聲請人為相對人之監護人，及指定陳素媚為會同開具財產清
    冊之人。相對人於民國108年1月車禍後即於護理之家接受照
    顧照護，每月照護相關費用共計約新臺幣（下同）40,000元
    ，先前由富邦產物保險理賠支付，然目前保險理賠金僅餘10
    0,000元，相對人之存款亦將用罄，聲請人日後難以獨自應
    付相對人之相關開銷，故聲請人擬出售受監護宣告人名下如
    附表所示不動產，售得金額將作為受監護宣告人未來安養照
    顧、醫療費用等支出來源等語。
二、按監護人對於受監護人之財產，非為受監護人之利益，不得
    使用、代為或同意處分。監護人為下列行為，非經法院許可
    ，不生效力：（一）代理受監護人購置或處分不動產。（二
    ）代理受監護人，就供其居住之建築物或其基地出租、供他
    人使用或終止租賃。監護人不得以受監護人之財產為投資。
    但購買公債、國庫券、中央銀行儲蓄券、金融債券、可轉讓
    定期存單、金融機構承兌匯票或保證商業本票，不在此限，
    民法第1101條定有明文。又上開規定，依民法第1113條之規
    定，準用於成年人之監護。
三、經查，聲請人主張其為受監護宣告人楊太原之子，楊太原前
    經本院以110年度監宣字第356 號裁定宣告為受監護宣告人
    ，並選定聲請人為受監護宣告人楊太原之監護人，且已向法
    院陳報財產清冊等情，有戶籍謄本、親屬系統表附卷可稽，
    且經本院依職權查閱本院110 年度監宣字第356 號監護宣告
    事件卷宗、111 年度監宣字第45號報告或陳報事件卷宗核閱
    屬實，堪予認定。
四、又查，聲請人主張相對人需長期受照護，每月均有數萬元之
    生活照護費用，先前係以保險理賠金支付，現保險理賠金所
    剩不多，需出售相對人如附表所示編號1、2之不動產，以支
    應相對人將來每月生活開銷等情，業據聲請人提出同意書、
    相對人之存摺影本、照護費用單據、佳新護理之家繳費通知
    單、全國財產稅總歸戶財產查詢清單、土地登記第一類謄本
    等件可稽，並經本院依職權調閱兩造財產所得清單核閱無誤
    。本院審酌相對人名下僅餘附表所示之2筆土地，每月所需
    照顧費用又高達數萬元，考量附表編號1土地之面積高達331
    6.65平方公尺，且權利範圍為1/1便於處分，參以全國財產
    稅總歸戶財產查詢清單所示，此筆土地現值為4,974,975元
    ，出售此筆土地應足以支付相對人之照護費用，佐以聲請人
    所陳：附表編號2土地相對人所有之權利範圍為1/3，尚未與
    其他共有人達成出售之共識等情，可知就附表編號2土地尚
    未有明確之出售計畫。故本院綜合上情，認聲請人聲請本院
    許可由其處分相對人所有如附表編號1土地，應已足支應相
    對人照顧費用，故予准許，然就附表編號2土地部分，聲請
    人聲請處分難認有理，應予駁回，故裁定如主文所示。
五、末按監護人應以善良管理人之注意，執行監護職務。又監護
    人於執行監護職務時，因故意或過失，致生損害於受監護宣
    告之人者，應負賠償之責。且法院於必要時，得命監護人提
    出監護事務之報告、財產清冊或結算書，檢查監護事務或受
    監護人之財產狀況，民法第1113條準用同法第1100條、第11
    09條第1 項、第1103條第2 項規定均有明示。 準此，本件
    聲請人即監護人處分受監護宣告人之不動產，就處分所得之
    價金，應全數存入相對人之金融機構帳戶，且應妥適管理，
    不得挪為己用，並繼續盡其照護受監護宣告之人之義務，併
    予敘明。
六、結論：本件聲請一部有理由、一部無理由，裁定如主文。
中　　華　　民　　國　　111 　年　　5 　　月　　6 　　日
                   家事法庭     法  官  周靖容
以上正本係照原本作成。
如對本裁定抗告須於裁定送達後10日內向本院提出抗告狀，並繳
納抗告費新臺幣1,000元。
中　　華　　民　　國　　111 　年　　5 　　月　　6 　　日
                                書記官  鄭淑怡
　
附表：

編號 不動產標示 權利範圍 1 彰化縣○○鎮○○段000000000地號土地 1分之1 2 彰化縣○○鎮○○段000000000地號土地 3分之1